臺灣高等法院刑事裁定
110年度聲再字第260號
再審聲請人
即受判決人  章家綾



上列再審聲請人即受判決人因竊盜案件，對於本院109年度上易
字第744號，中華民國109年7月23日第二審確定判決，聲請再審
，本院裁定如下：
    主  文
再審之聲請駁回。
    理  由
一、聲請再審意旨略以：再審聲請人即受判決人章家綾前因竊盜
    案件，經本院109年度上易字第744號判決判處罪刑確定（下
    稱原確定判決）。惟告訴人吳幸蓉於民國110年4月20日至同
    年月27日間向他人透露其遭竊之黃金手鍊業已尋獲，且所遭
    竊金額為新臺幣（下同）2,800元，有對話紀錄擷圖可資證
    明，足認聲請人應受無罪之判決，為此聲請再審云云。
二、按刑事訴訟法第420條第1項第6款規定，因發現新事實或新
    證據，單獨或與先前之證據綜合判斷，足認受有罪判決之人
    應受輕於原判決所認罪名之判決者，為受判決人之利益，始
    得聲請再審。條文既曰輕於原判決所認「罪名」，自與輕於
    原判決所宣告之「罪刑」有別，所謂輕於原判決所認罪名，
    係指與原判決所認罪名比較，其法定刑較輕之相異罪名而言
    （最高法院109年度台抗字第2098號裁定意旨參照）。
三、茲聲請人於110年8月4日到庭陳述意見後，本院查：
　㈠原確定判決係綜合聲請人之部分供述、告訴人及證人林○○於
    偵查及第一審之證詞、第一審勘驗筆錄、案發現場監視器影
    像翻拍照片、員警拍攝之現場照片、告訴人提出之現場照片
    等證據資料，認定聲請人於108年8月30日下午6時20分許，
    在告訴人所經營之宜蘭縣○○市○○路000○0號炭烤店，於該店
    內小菜櫃旁等待告訴人返家拿取寵物送洗費用400元之際，
    意圖為自己不法之所有，翻動置放於前方之告訴人所有之大
    包包1只，並將側袋內裝有2萬8,000元現金、黃金小耳環3只
    及黃金手鍊1條之紅色小布包1個據為己有，嗣於收取寵物送
    洗費用後離去，因而涉有竊盜犯行，已詳敘認定犯罪事實之
    依據及憑以認定之理由；並對聲請人辯稱未翻動告訴人之物
    、無從證明告訴人所稱遭竊之小布包內確有現金、黃金手鍊
    及耳環等物云云，如何不可採信，亦指駁論敘綦詳（原確定
    判決第4頁第22行至第7頁第1行、第8頁第19至28行），所為
    論述俱與卷證相符，業經本院核閱全卷（電子卷證）確認無
    訛。
　㈡聲請意旨固以判決確定後告訴人與他人之對話紀錄擷圖為新
    證據，主張告訴人所有之物品並未失竊云云。稽之告訴人於
    警詢時陳稱：我是於108年9月3日晚上18時許要付貨款時，
    發現我放於包包內的貨款及1條金手鍊不翼而飛等語（警卷
    第8頁）；於偵查時證稱：我星期一（9月3日）晚上要付貨
    款的時候，發現我大包包內的小包包不見了，小包包裡面有
    一些財物因此不見了，小包包是整個不見的，只剩下大包包
    ，我才去調閱監視器。小包包內有金手鍊1條、我準備要付
    給別人的貨款約2萬8,000元，還有小耳環3個是黃金製的，
    我在警察局沒講失竊物品包含黃金小耳環，是因為這是我老
    公送我的等語（偵卷第14頁）；復於第一審審理時證稱：包
    包裡面有現金約3萬元、黃金小耳環3個、黃金手鍊1條；千
    元大鈔是用小包包放著，是紅色的裝黃金的布包包，黃金手
    鍊1條、黃金小耳環3個是放在布包包裡面等語（第一審卷第
    49、53頁），可徵告訴人就其遭竊之小布包內裝財物為何，
    前後陳述均大致相符，且始終指述該小布包內裝有黃金手鍊
    1條，堪認其指證失竊黃金手鍊1條等情，尚非虛構，要不因
    其關於108年9月2日（星期一）或9月3日（星期二）向警方
    備案等報案細節之證述存有歧異，遽認告訴人證詞不可信。
    再者，竊盜罪係即成犯，被告意圖為自己或第三人不法之所
    有，破壞原持有人對於財物之持有支配關係，而建立新的持
    有支配關係，即已成罪，至被告事後返還所竊物品或被害人
    尋獲遭竊財物，乃法院量刑輕重及諭知相關沒收、追徵範疇
    ，並不影響犯罪之成立。原確定判決以告訴人前開證述，佐
    以卷內其他證據資料，已足認定聲請人有竊取告訴人所有之
    小布包（內含現金約2萬8千元、黃金手鍊1條及黃金小耳環3
    只）犯行。縱認卷附對話紀錄擷圖所載之告訴人陳述：我放
    包包裡的錢大約2,800元，筆錄做完要請警察來拍現場照，
    我整理一下後，在我家櫃子底下找到手鍊等節為真（本院卷
    第19頁），惟告訴人於聲請人竊盜既遂後，始尋獲其失竊黃
    金手鍊1條，並改稱遭竊金額較原確定判決所認定者為少，
    揆諸前揭說明，或屬原確定判決量刑時應審酌之事項之一，
    且影響犯罪所得之沒收、追徵，然均與被告是否成立竊盜罪
    無涉。又聲請意旨雖辯稱告訴人係將黃金手鍊放置於店內櫃
    子下方，自始並未失竊云云，惟告訴人遭竊之小布包內確裝
    有黃金手鍊1條，業經原確定判決認定屬實並於其理由中敘
    明，所為論斷尚無違反經驗法則及論理法則。況依上開對話
    紀錄擷圖之內容以觀，告訴人指稱仍有耳環、金錢尚未尋獲
    等語（本院卷第19頁），亦非全然無財物失竊，自無礙於聲
    請人本件所犯竊盜關於「罪名」之認定，不足為有利於聲請
    人之判斷，故聲請人前揭主張尚無法使本院產生足以動搖原
    確定判決所認定事實之合理懷疑，難認聲請人有應受無罪判
    決之情形，核與刑事訴訟法第420條第1項第6款之要件不合
    。綜上，本件再審之聲請為無理由，應予駁回。
據上論斷，依刑事訴訟法第434條第1項，裁定如主文。
中　　華　　民　　國　　110  　年　　8　　月　　26　　日
                  刑事第二十五庭審判長法　官  邱滋杉
                                      法　官  黃翰義
                                      法　官  陳彥年
以上正本證明與原本無異。
如不服本裁定，應於收受送達後五日內向本院提出抗告狀。
                                      書記官  彭秀玉
中　　華　　民　　國　　110 　年　　8 　　月　　26　　日